臺灣高雄地方法院刑事判決　　　　　　　 94年度訴字第655號
公　訴　人　臺灣高雄地方法院檢察署檢察官
被　　　告　丙○○　男　41歲.
選任辯護人　乙○○律師
上列被告因毒品危害防制條例案件，經檢察官提起公訴（93年度
偵字第24285 號），本院判決如下：
    主  文
丙○○販賣第一級毒品，累犯，處有期徒刑玖年。扣案之販賣毒
品所得新臺幣伍佰元及序號0000000000000 號行動電話手機（Ｍ
ＯＴＲＯＬＡ牌）壹支均沒收。
    事　實
一、丙○○先前於民國92年間因偽造文書案件，經臺灣金門地方
    法院判處有期徒刑5 月，如易科罰金以300 元折算1 日確定
    ，並於92年6 月24日執行完畢。詎不知悔改，明知海洛因係
    毒品危害防制條例所定之第一級毒品，不得販賣，竟仍基於
    販賣海洛因營利之犯意，經黃東賢於93年12月3 日早上撥打
    丙○○使用之門號0000000000號行動電話號碼，向丙○○表
    示要購買新臺幣（下同）500 元之海洛因，黃東賢並依約於
    同日6 時50分許至高雄市○○區○○路193 巷52號前方，與
    丙○○見面後（丙○○當時居住於該址203 號室），丙○○
    即將海洛因1 包（淨重0 點06公克）交付予黃東賢，黃東賢
    則將購買該包海洛因之現金500 元交予丙○○，而完成交易
    後，現場埋伏之警員即出面逮捕黃東賢及丙○○，除在黃東
    賢身上查扣前開海洛因1 包（下稱本件海洛因1 包），以及
    在丙○○之左邊長褲口袋內查獲上揭黃東賢交付之500 元外
    ，且在丙○○位於高雄市○○區○○路193 巷52號203 室之
    居處內扣得前開與黃東賢聯絡使用之門號為0000000000號、
    序號為0000000000000 號行動電話手機（ＭＯＴＯＲＯＬＡ
    牌）1 支。
二、案經高雄市政府警察局苓雅分局報請臺灣高雄地方法院檢察
    署檢察官偵查起訴。
    理  由
一、訊據被告丙○○對於上揭黃東賢於93年12月3 日早上撥打被
    告使用之門號0000000000號行動電話號碼與被告聯絡，且 2
    人並相約於同日6 時50分許在高雄市○○區○○路193 巷52
    號前方見面後，被告交付本件海洛因1 包予黃東賢，且為警
    在被告之左邊長褲口袋內查獲之500 元，係來自黃東賢等情
    ，固均為坦承，惟矢口否認販賣海洛因之犯行，並辯稱：我
    係基於黃東賢之毒癮發作，方交付本件海洛因1 包予黃東賢
    ，供其一時止癮之用，且黃東賢要交付前開500 元予我時，
    我予以拒絕，雙方正互相推拖該500 元時，即遭警員逮捕，
    我並無販賣海洛因之意云云。辯護人亦以被告僅轉讓本件海
    洛因1 包予黃東賢，並無販賣營利之意置辯。 經查：
  (一)按被告以外之人於偵查中向檢察官所為之陳述，除顯有不可
    信之情況者外，得為證據，刑事訴訟法第159 之1 第2 項定
    有明文。查證人甲○○及何明德於偵查中向檢察官具結所為
    之陳述，係被告以外之人於偵查中向檢察官所為之陳述，且
    未見有何顯不可信之情況，依上開規定，得為證據。又法務
    部調查局94年1 月7 日調科壹字第220018973 號鑑定通知書
    及同局94年4 月4 日調緝參字第09400149170 號函附之「93
    年上、下半年國內主要毒品買賣平均價格表」各1 份，檢察
    官、被告及辯護人於本院調查證據時，均知曉為審判外之書
    面陳述，係為傳聞證據，但既均未表示不同意作為證據，且
    至言詞辯論終結前均未聲請異議，本院審酌前開書面陳述作
    成之情況，並無不適當之情形，故依刑事訴訟法第15 9條之
    5 第2 項規定，均得為證據。再證人甲○○之警詢，固屬被
    告以外之人於司法警察調查中所為之陳述，然其在警詢中僅
    陳述其以門號0000000000號行動電話號碼與被告聯絡，以及
    在其身上查獲本件海洛因1 包及提出500 元向被告購買該包
    海洛因等內容，核與審判中之陳述並無不符，故證人甲○○
    之警詢，與刑事訴訟法第159 條之2 規定不符，無須引為證
    據。
  (二)被告交付予黃東賢之本件海洛因1 包，經鑑驗結果確為海洛
    因無誤（淨重0 點06公克），有法務部調查局94年1 月7 日
    調科壹字第220018973 號鑑定通知書1 份可稽（見偵查卷第
    52頁）。
  (三)被告固辯稱其僅單純交付本件海洛因1 包予甲○○，而無販
    賣之意云云，然查：
    (1)證人黃東賢於審理時證稱：93年12月3 日我先撥打被告之
      門號0000000000號行動電話，問其在何處，其答稱在高雄
      市○○區○○路193 巷52號這邊，我向被告表示「我要過
      去，5 百」，就是要去拿500 元之海洛因之意，被告要我
      過去，我遂騎機車至上址外面，再打電話通知被告，被告
      出來後，將本件海洛因1 包交付予我，我並拿500 元要交
      予被告，嗣為警在我身上找到本件海洛因1 包等語（見審
      理卷第88頁、第89頁），可見黃東賢與被告相約見面之目
      的，顯然在於向被告購買價格為500 元之海洛因，且黃東
      賢之所以向被告提出交付500 元，其用意也在於作為向被
      告取得上開海洛因1包之代價。
    (2)再證人甲○○固於審理時陳稱：被告將本件海洛因1 包交
      給我後，我要交付500 元予被告時，被告表示不用，2 人
      遂在互相推拖之際即遭逮捕云云，惟查證人黃東賢原於偵
      訊中即具結證稱：我以500 元向被告買本件海洛因1 包，
      我付錢給被告，被告也收受，而海洛因1 包亦已放在我身
      上等語（見偵查卷第21頁），並未見其有何提及曾與被告
      互相推拖該500 元之情形。再證人即警員何明德亦迭於偵
      訊及於審理時具結證稱：我與另2 名同事於93年12月3 日
      早上，共乘1 部車至高雄市○○區○○路193 巷52號這邊
      之巷子埋伏，我看到甲○○騎機車至上址前面，坐在機車
      上等候，我遂至上址1 樓客廳內等，未幾即見被告從樓上
      下來，經過客廳，從門出去，我即尾隨被告之後，看到甲
      ○○拿錢給被告收下，被告並將裝有白色粉末之一個夾鏈
      袋交予甲○○，渠2 人係一手交錢、一手交貨，並無推拖
      金錢之動作，我隨即上前先扣住甲○○之左手，因為夾鏈
      袋已在甲○○那邊，並呼叫同事前來支援，而在被告之左
      邊長褲之口袋內查獲甲○○交付被告之500 元等語（見審
      理卷第83頁至第85頁），且被告亦坦承在其長褲之口袋內
      查獲上開甲○○提出之500 元等語。則由上開證人甲○○
      於偵訊及何明德於偵訊、審理時之證述，以及在被告之長
      褲口袋內查獲前開500 元之情形，可見被告係有將該500
      元收取置入自己之口袋內之動作存在，且若被告確實拒絕
      向甲○○收取上開500 元，而與甲○○相互推拖該筆金錢
      ，衡情該筆金錢因相互推拖之故，應仍存在於甲○○之手
      上而非交由被告收持，實不致於在被告之長褲口袋內查獲
      該筆金錢之理為是。故被告向甲○○收取500 元而無所謂
      拒絕並與甲○○推拖該筆金錢之情，應至為明確，實不容
      被告推諉及甲○○設詞迴護。
    (3)再者依法務部調查局針對國內於93年下半年，關於海洛因
      價格進行研究分析而得出之折合統一單位價格，其小盤之
      買賣平均最高價係每1 公斤為846 元，有該局94年4 月4
      日調緝參字第09400149170 號函附之「93年上、下半年國
      內主要毒品買賣平均價格表」1 份可憑（見審理卷第55、
      第56頁），則以被告交付甲○○之淨重為0 點06公克之本
      件海洛因1 包，按照上開價格進行比例換算，其小盤之買
      賣平均價格為507 元，核與甲○○交付予被告作為取得上
      開海洛因之500 元代價，十分接近。
    (4)從而，黃東賢與被告相約見面之目的，係向被告購買價格
      為500 元之海洛因，且黃東賢交付予被告之500 元，亦為
      被告交付本件海洛因1 包予黃東賢而收取之代價，且該交
      付之海洛因重量及收取之價格，又與海洛因交易市場上之
      小盤買賣平均價格相當接近，並再參酌近年來毒品危害社
      會日益嚴重，治安機關對於查緝非法販賣毒品工作，無不
      嚴加執行，設若無利可圖，衡情當無甘冒被查獲移送法辦
      、負擔重刑責之危險，然被告竟仍將扣案之海洛因1 包以
      500 元之價格出賣予甲○○，從中獲取金錢牟得利益等情
      綜合以觀，被告具有販賣海洛因營利之意圖，而非僅單純
      轉讓，應至為彰顯，且其因而獲取之販賣所得，應為 500
      元等情，均足堪確認。綜前所述，被告所辯云云，無非事
      後卸責之詞，不足為信，事證明確，被告犯行洵堪認定。
二、核被告所為，係犯毒品危害防制條例第4 條第1 項之販賣第
    一級毒品罪。被告持有海洛因之低度行為，因為販賣之高度
    行為所吸收，不另論罪。被告先前於92年間因偽造文書案件
    ，經臺灣金門地方法院判處有期徒刑5 月，如易科罰金以30
    0 元折算1 日確定，並於92年6 月24日執行完畢，有臺灣高
    等法院被告全國前案紀錄表及臺灣高雄地方法院檢察署全國
    刑案資料查註表各1 份可稽，其於前案執行完畢後，5 年內
    再為本件有期徒刑以上之犯行，係為累犯，除法定刑為死刑
    及無期徒刑部分依法不得加重外，就罰金刑部分應依刑法第
    47條規定加重其刑。再被告販賣海洛因之行為，固戕害他人
    身心，惟其販賣次數為1 次，且販賣之重量僅為淨重0 點06
    公克，尚非眾多，與報上經常刊載查獲販賣毒品之數量達數
    公斤以上之危害情形，顯然有別而無從比擬，誠屬情輕法重
    ，倘仍對其販賣海洛因之犯行科以法定最輕本刑之無期徒刑
    ，猶嫌過重，衡情尚有可憫恕之處，爰依刑法第59條規定減
    輕其法定刑並依法先加後減之。爰審酌被告為貪圖己利，竟
    販賣海洛因而藉以牟利，戕害他人身心健康，助長毒品泛濫
    ，造成社會之危害，惟念其雖否認販賣之意圖，然尚知坦承
    大部分之犯罪事實，犯後態度尚非全然欠佳等一切情狀，量
    處如主文所示之刑。被告身上查扣之500 元，係其販賣毒品
    所得，又序號為0000000000000 號行動電話手機（ＭＯＴＲ
    ＯＬＡ牌）1 支，係被告所有供進行本件販賣毒品交易使用
    之物，為被告供承在卷，均應依毒品危害防制條例第19條第
    1 項規定宣告沒收。至於在甲○○身上扣得之海洛因1 包（
    淨重0 點06公克），係甲○○向被告購得而屬甲○○所有之
    物，已非被告販賣犯行持有中之物，應另於甲○○持有毒品
    之相關犯行再行處理為宜；再者於被告位在高雄市○○區○
    ○路193 巷52號203 室之居處內所查獲之標有刻度之針筒 1
    支、殘有海洛因之夾鏈袋22只、中型空夾鏈袋16只及小型空
    夾鏈袋12只，被告堅詞：我本身有在施用海洛因，上開標有
    刻度之針筒1 支，係於自己注射施用海洛因時，供計量添加
    之美納水所使用之物，而殘有海洛因之夾鏈袋及空夾鏈袋，
    係自己施用海洛因後殘餘之物，上揭物品均非用於販賣海洛
    因等語，且經高雄地方法院檢察署檢驗員秦永泰當庭檢視被
    告之雙手、臀部、鼠蹊部等部位後，證稱：被告之手腕、手
    臂有潰爛情形，臀部亦有注射之痕跡，且若經常在手腕、手
    臂注射海洛因，即可能因有不潔之物而發生潰爛之情形等語
    （見審理卷第82頁），足認被告確有長期施打注射海洛因之
    行為，此外檢察官亦未具體說明上揭於被告居處查獲之物品
    ，與本件販賣海洛因犯行之間有何關連性，則被告堅稱上開
    物品係供其施打所用或殘留之物，應屬可信，該批物品既與
    本件犯行無關，故不併予宣告沒收或沒收銷燬之。
據上論斷，應依刑事訴訟法第299 條第1 項前段，毒品危害防制
條例第4 條第1 項、第19條第1 項，刑法第11條、第47條、第59
條，判決如主文。
中　　華　　民　　國　　94　　年　　6 　　月　　6 　　日
　　　　　　　　　　　　刑事第三庭審判長法  官　黃建榮
　　　　　　　　　　　　　　　　　　　　法　官  廖純卿
　　　　　　　　　　　　　　　　　　　　法　官  陳威龍
以上正本證明與原本無異。
如不服本判決，應於收受送達後10日內向本院提出上訴書狀。
中　　華　　民　　國　　94　　年　　6 　　月　　6 　　日
　　　　　　　　　　　　　　　　　　　　書記官  張家瑜
附錄本件論罪科刑法條：
毒品危害防制條例第4條第1項：
製造、運輸、販賣第一級毒品者，處死刑或無期徒刑，處無期徒
刑者，得併科新臺幣1千萬元以下罰金。
